# 安全生产费

提问人：renqi 时间：2023-07-05 14:20:
请教版主：
我们在计提安全生产费时，如果是按上年营业收入作为基数的，考虑该项安全生产费本年的计提金额为营业收入计提基数，还是营业收入计提基数-期初金额？

回答人：chenyiwei
项安全生产费本年的计提金额为营业收入*计提基数。不扣减年初已有的余额。

提问人：1111222222 时间：2023-07-08 11:25:
再次请教陈版，对于非电力企业自备电厂发电生产产品计提安全生产费，请问（ 1 ）是用发电量还是实际使用量计算？我的理解应该是实际使用量 （ 2 ）是用上期还是本期电量乘以上网价格？
我的理解应该是上期的电量和上网价 （ 3 ）计提时：借：生产成本/制造费用 贷：专项储备， 请问生产成本/制造费用何时转入营业成本？因为公司分为ABC三类产品，是否可以按照各类产品当期销售量/生产量结转？ （ 4 ）请问专项储备在何时结转？结转对方科目必须是银行存款吗？因为可能存在专项储备一直不使用的情况，这样会累计形成大额的专项储备余额，这种情况有什么好的解决方法吗

回答人：chenyiwei
1 、 2 、可以这样理解。
3 、自备电厂属于辅助生产部门，在辅助生产成本中计提的安全生产费作为辅助生产成本的一部分，进入企业的成本核算体系，分配计入主产品相关的制造费用，再依据制造费用的分摊方法和标准分摊计入不同产品的成本中，最终转入产品销售成本。
4 、专项储备用于费用性支出时，直接贷记银行存款或者应付款项；用于资本性支出（购建安全设备）时，按照《企业会计准则解释第 3 号》第三条规定，一方面按常规方法确认在建工程成本，达到预定可使用状态后按实际成本转固；另一方面在达到可使用状态时一次提足应计提的折旧，即借记专项储备，贷记累计折旧。